# 【请教陈版】境外子公司合并报表顺序问题

提问人：wx_5b177ae799bc 时间：2019-06-17 14:51:44
陈版：
您好，现在想请教您一个关于境外子公司合并报表的问题。
A公司旗下有家设立在香港的子公司 B，B 下面设立了一家在巴西成立的C公司，一家在阿根廷成立的 D 公司。
在进行 B 公司的合并报表时，是否应先将 C\D的外币折算为 HKD，进行合并报表，再将折算后的合并报表转换成 RMB？
这种做法结果应该与 B\C\D 都直接转换成 RMB 再合并应该是一样的吧？
差异都在其他综合收益里面。
期待回复，谢谢！

回答人：chenyiwei
你的理解基本合理。不论采用何种方法，最终母公司 A 以人民币表示的合并报表不受影响，结果相同。